【裁判字號】    98,簡聲抗,9
【裁判日期】    981126
【裁判案由】    停止強制執行
【裁判全文】
臺灣桃園地方法院民事裁定             98年度簡聲抗字第9號
抗  告  人  丁○○
相  對  人  甲○○
            乙○○
            丙○○
            洪恬倫
上列當事人間停止強制執行事件，抗告人對於民國98年8 月27日
本院桃園簡易庭98年度桃簡聲字第133 號裁定，提起抗告，本院
合議庭裁定如下：
    主  文
抗告駁回。
抗告程序費用新台幣壹仟元由抗告人負擔。
    理  由
一、按強制執行程序開始後，除法律另有規定外，不停止執行。
    提起異議之訴時，法院因必要情形或依聲請定相當並確實之
    擔保，得為停止強制執行之裁定，強制執行法第18條定有明
    文。次按，法院依強制執行法第18條第2 項定擔保金額而准
    許停止強制執行之裁定者，該項擔保係備供債權人因停止執
    行所受損害之賠償，其數額應依標的物停止執行後，債權人
    未能即時受償或利用該標的物所受之損害額，或其因另供擔
    保強制執行所受之損害額定之，非以標的物之價值或其債權
    額為依據。（最高法院91年度台抗字第429 號裁定意旨參照
    ）。又此項金額之多寡應如何認為相當，原屬於法院職權裁
    量之範圍，非當事人所可任意指摘（最高法院89年度台抗字
    第394 號裁定參照）。
二、抗告意旨略以：原裁定粗估相對人應供擔保之金額過低，脫
    離法院裁定之準據，諸如：假扣押、假處分、假執行…等保
    證金之裁定，通常均以標的額三分之一擔保金而為裁定。因
    本件債務人於民國91年4 月1 日向伊借款本金新台幣（下同
    ）50萬元，加上利息、違約金、執行費用及原裁定預估本件
    訴訟審理期限約需3 年之利息損害，相對人應賠償之金額總
    計達143 萬元以上，則依上開慣例三分之一之擔保金應在45
    萬元以上，方始適法。原裁定認定僅需供擔保75,000元，明
    顯偏低，勢必造成抗告人無可補救的重大損害，且本件並無
    強制執行法第18條所定之任何情事，故本件並無停止執行之
    必要，爰提起抗告，請求廢棄原裁定等語。
三、經查，抗告人前以臺灣板橋地方法院92年度民執木字第1655
    6 號債權憑證為執行名義，聲請對相對人為強制執行，由本
    院以98年度司執字第42387 號清償債務強制執行事件受理中
    。嗣相對人以上開執行名義所示債權業經另行簽立和解契約
    為由，對抗告人提起債務人異議之訴事件，由本院桃園簡易
    庭以98年度桃簡字第942 號受理，並已於98年11月10日判決
    相對人勝訴，判命上開強制執行事件之執行程序應予撤銷等
    情，業據本院依職權調取本院98年度司執字第42387 號、98
    年度桃簡字第942 號卷宗查核屬實，是聲請人前開聲請，為
    有理由。抗告人辯稱：本件並無停止執行之必要云云，不足
    為採。
四、次查，本件抗告人對於相對人之債權總額為50萬元，伊聲請
    本院以98年度司執字第42387 號清償債務強制執行事件對相
    對人財產實施強制執行，則揆諸首揭說明，本件相對人停止
    執行應供擔保額之計算，即應以抗告人因本件停止執行而未
    能即時受償所可能受之損害額為計算，與執行標的物之價值
    或債權額無涉。又所謂受有未能即時受償之損害，乃指停止
    執行期間未能利用受償金額之損失。本件原審以抗告人於上
    述執行事件中已查封相對人所有之土地及其上未辦保存登記
    建物，依該等土地應有部分之公告現值計算，總價值達150
    萬5,957 元，僅該查封之土地已得足額擔保抗告人之債權。
    又相對人所提起之債務人異議之訴，係屬適用簡易訴訟程序
    之事件，訴訟標的金額未逾150 萬元，為不得上訴第三審案
    件，依各級法院辦案期限實施要點規定，第一、二審簡易訴
    訟程序審判案件之辦案期限合計為2 年10月，加計裁判送達
    、上訴、分案及該案繫屬法院等期間，認兩造間之本案訴訟
    審理期間約須3 年，而以之為抗告人因本件停止執行而未能
    即時受償之期間，並依民法第203 條規定之法定利率即週年
    利率5%計算後，認抗告人因未能即時受償將可能受有遲延受
    償之利息損害75,000元（計算式：500,000 元×5%×3 ），
    洵屬妥適，無何違誤。抗告人雖認上開供擔保金之計算，應
    依標的總額三分之一為之，然債權人未能即時受償或利用該
    標的物所受之損害額，應如何認為相當，本屬於法院職權裁
    量之範圍，已如前述，原裁定於其裁量權正常行使之範圍內
    ，認應依上開所示內容為計算擔保金之依據，本非抗告人所
    得任意指摘，是抗告人指摘原裁定不當而請求廢棄原裁定，
    為無理由，應予駁回。
五、據上論結，本件抗告為無理由，依民事訴訟法第436 條之1
    第3 項、第495 條之1 第1 項、第449 條第1 項、第95條、
    第78條，裁定如主文。
中    華    民    國    98    年    11    月    26    日
                民事第一庭審判長法  官  郭琇玲
                                法  官  吳爭奇
                                法  官  范明達
以上正本係照原本作成
不得再抗告。
中    華    民    國    98    年    11    月    27    日
                                書記官  張豐松


司法院資訊處製作；財團法人民間司法改革基金會備份。
